# 国有控股上市公司全体职工集资设立的公司，是否认定关联方？

提问人：vanaya 时间：2014-02-16 21:42:15
国有控股，电力，本着肥水不流外人田，职工集资设立了一家公司来承包上市公司的工程项目。
集资人几乎包括上市公司全部职工，持股比例基本按照在上市公司的职位大小确定，上市公司的高管都有股份但最多也没超过1%，因为入股人数上千人（职工代表委托持股，工商登记 15 人且都不是上市公司高管），相当分散。
请问这种公司是否应认定为关联方？ 另外，这种情况是否涉嫌违反上市公司治理规则？

回答人：chenyiwei
这种情况虽然形式上没有构成会计准则或者股票上市规则规定的关联方或关联法人的任何一种情形，但可能会触发上市规则认定关联人的兜底条款“中国证监会、本所或者上市公司根据实质重于形式原则认定的其他与上市公司有特殊关系，可能导致上市公司利益对其倾斜的法人或其他组织”，因此被认定为关联方的可能性很大。